# 求助陈版，合作研发应认定未政府补助还是确认收入

提问人：wxl714 时间：2023-07-15 16:17:23
求助陈版主，被审计单位与公立大学签订合作研发协议，相关资金来源于政府专项基金，协议约定被审计单位定期交付一定的工作成果，如年度总结报告、验收报告、发表论文、申报专利等。被审计单位独立研发成果归被审计单位所有，大学享有优先使用权，合作研发成果归双方所有。
请教陈版主，该协议下被审计单位收到款项应确认为政府补助还是营业收入？

回答人：chenyiwei
关键点在于：研发过程和研发成果的使用是否由本企业主导。例如考虑以下问题：
1 、该研发成果是否仅可供合作方或者委托方使用，本企业不能直接使用，也没有明确的未来商业化前景；
2 、本企业能否自主地在自身生产经营活动中使用研发成果，并获得由此产生的几乎全部经济利益；
3 、大学的拨款能否涵盖本企业针对该项目的研发成本。
如果系由本企业主导研发过程和研发成果使用的，则收到拨款作为政府补助处理，本企业为此发生的研发支出按照无形资产准则规定予以费用化或资本化；如果研发成果的使用系由对方主导，则本企业俺早受托提供研发服务处理，收到拨款可确认为营业收入（需根据新收入准则规定判断是在一个时点还是一段时间内履约），对应地将所发生的成本转入合同履约成本，最终与收入配比转入营业成本。